臺灣高等法院臺中分院刑事判決　　　　　　　　　九十一年度上易字第一○六九號
　　上　訴　人
　　即　被　告　丁○○
右上訴人因竊盜等案件，不服臺灣彰化地方法院九十一年度易字第四號中華民國九十
一年四月二十三日第一審判決（起訴案號：臺灣彰化地方法院檢察署九十年度偵字第
七五八九號），提起上訴，本院判決如左：
      主  文
原判決撤銷。
丁○○連續竊盜，處有期徒刑拾月。
      事  實
一、丁○○曾於民國八十九年三月九日因搶奪案件，經臺灣彰化地方法院判處有期徒
    刑七月確定，執行至九十年五月三十日，另因八十九年間犯竊盜罪，經同上地院
    判處有期徒刑七月確定，於九十年五月三十一日接續執行，同年九月二十六日假
    釋交付保護管束（九十年十二月六日假釋期滿執行完畢），於假釋期間，不知悔
    改，於九十年十一月十二日夜間十時許，身著牛仔衣褲，髮染金黃色，與友人高
    志峰於彰化縣彰化市○○街之「九七複合式餐廳」玩樂喝酒後，於同年十一月十
    三日凌晨約零時四十分許（起訴書誤載為十二時）離開。丁○○遂騎乘不知情之
    胞姐金小娟所有之車號ＶＯＥ－七八二輕型機車，沿彰化縣彰化市○○路欲騎回
    彰化市○○路○段三九五巷十五號住處，於同年十一月十三日（起訴書誤載為十
    二日）凌晨一時五分許，途經彰化縣彰化市○○路○段四一五巷大竹排水溝旁，
    竟基於毀損及為自己不法所有之概括犯意，持由不詳處所取得之石頭一塊：(1)、
    打破乙○○使用之Ａ七─二八九三號（登記為林麗華所有）自用小客車右前車窗
    後，竊取乙○○所有置放在該車內之ＹＡＳＡＫＩ太陽眼鏡一支、摩托蘿拉充電
    器一座。(2)、打破丙○○使用之ＰＦ─三九六八號（登記為林麗華所有）自用小
    客車之左前座玻璃，竊取放置在車內之照相機一台，並將該照相機丟棄在彰化市
    ○○路○段三二五巷九十四弄十一號丙○○住處前。(3)、打破戊○○所有之八Ｈ
    ─五００六號（登記在戊○○母親楊郭碧雲名下）自用小客車左前座玻璃，毀損
    車內行動電話信號線，致不堪使用，並竊取戊○○所有放置在車內之高速公路通
    行票二張（戊○○在警訊供稱二、三張，採較有利丁○○之二張為失竊數）及數
    目不詳之零錢。(4)、打破己○○所有之Ｒ九─六三八五號（登記在己○○父親溫
    瑞名下）自用小客車左前座玻璃。(5)、打破甲○○所有之ＰＧ─七００二號（
    登記在全興工業股份有限公司名下）自小客車左前座玻璃，並竊取甲○○所有放
    置在車內之雷達測速器二支，足生損害於戊○○、乙○○、丙○○、己○○、甲○○等人。嗣員警接獲民眾報案後，於同年十一月十三日凌晨二時三十分許，在
    彰化縣彰化市○○路○段三九五巷內查獲丁○○，並由上開ＰＦ－三九六八號自
    用小客車內扣得丁○○持以毀損車窗玻璃之石頭一塊，及自丁○○騎乘之機車踏
    板扣得前開竊得之ＹＡＳＡＫＩ太陽眼鏡一支、自上開機車置物箱內扣得上開摩
    托蘿拉充電器一座。
二、案經戊○○、乙○○、丙○○、己○○、甲○○訴由彰化縣警察局彰化分局報請
    臺灣彰化地方法院檢察署檢察官偵查起訴。
    理      由
一、被告丁○○經合法傳喚，無正當理由未在審理期日到庭辯解，惟其在調查庭時矢
    口否認有竊盜及毀損犯行，辯稱伊在案發當天喝醉酒，在其姨媽住處附近，與義
    警發生口角，伊叫其姨媽出來，並將機車放在其姨媽家後即走路回其住處，伊是
    被警察從住處帶回警局，但機車係由警員牽到警察局，伊並未毀損上開車輛車窗
    及物品，亦未竊取車內財物，不知其機車內為何會有失竊物品及玻璃碎片等語。
    惟查，右開事實，業據被害人乙○○、丙○○、戊○○、己○○、甲○○在警訊
    指訴在卷，並據目擊證人楊佳惠於警訊時證稱：「（問：於何時何地見何人砸車
    ，其交通工具為何﹖）於九十年十一月十二日凌晨一時五分許，我從家（現住址
    ）出來，即見一男子騎輕機ＶＯＥ－七八二號站立於被損毀之汽車旁，此時適有
    福山巡守隊之人員巡至該處，該男子見狀立即騎車離去，．．．該砸車地點係大
    竹橋之大排水溝靠變電所這邊，正確地址應為彰南路一段四一五巷口。」等語，
    並在被告為警帶回警局時，當場指認被告，另經證人高志峰在警訊中證稱其與被
    告一起去彰化市○○街（九七複合式餐廳）內喝酒至九十年十一月十二日零時四
    十分許，與被告分手各自回家等語，並有自被告所騎乘之機車腳踏板及置物箱內
    查獲乙○○失竊之ＹＡＳＡＫＩ太陽眼鏡一支及摩托蘿拉充電器一座可稽，再參
    諸被告騎乘之上開機車腳踏板上尚留有玻璃碎粒，有照片一張附卷可參等情，及
    有石頭一顆扣案、贓物保管收據一份及照片十五張在卷可資佐證，事證明確，被
    告所辯顯係卸責之詞，不足採信，被告犯行，洵堪認定。
二、核被告丁○○所為，係犯刑法第三百二十條第一項之普通竊盜罪、同法第三百五
    十四條之毀損罪。公訴人認被告涉犯刑法第三百二十一條第一項第一款、第三款
    之加重竊盜罪嫌，惟按扣案之石頭一顆，在一般人之客觀認知上，均不足認其對
    人之生命、身體及安全構成威脅，非屬該項第三款之兇器，且車輛亦非該項第三
    款規定之住宅或建築物、船艦，公訴人認被告涉犯上開法條，尚有未洽，起訴法
    條應予變更。再被告先後毀損被害人五人之車窗及被害人戊○○之行動電話信號
    線，先後竊取被害人乙○○、丙○○、戊○○上開財物，時間緊接，所犯罪名相
    同，顯係出於概括之犯意為之，均為連續犯，又被告所犯上開二罪間，有方法結
    果之牽連關係，應依刑法第五十五條牽連犯之規定，從一重之連續竊盜罪處斷，
    並依連續犯規定加重其刑。至被告毀損戊○○行動電話信號線，竊取丙○○照相
    機、戊○○所有之高速公路通行票及零錢、甲○○所有之雷達測速器部分，雖未
    據起訴，惟因該部分與已起訴之毀損、竊盜部分有連續犯之裁判上一罪關係，為
    起訴效力所及，本院自得併予審判之。原審予以論科，固非無見，惟(1)、扣案之
    石頭並非兇器，汽車亦非住宅建築物或船艦，被告持以敲破車窗玻璃竊取車內財
    物，係犯普通竊盜罪，檢察官認係涉犯加重竊盜罪嫌，尚有未洽，原審未予變更
    起訴法條，適用刑法第三百二十條第一項規定論處，尚有未當。(2)、被告毀損戊○○行動電話信號線，竊取丙○○照相機、戊○○所有之高速公路通行票及零錢
    、甲○○所有之雷達測速器部分，原審疏未併予審判，亦有未洽。(3)、被告先後
    毀損被害人車窗等物，為數行為之連續犯關係，原審認係一行為之想像競合犯關
    係，並未就竊盜部分論以連續犯，亦有未當。(4)、被告丁○○於八十九年三月九
    日因搶奪案件，經臺灣彰化地方法院判處有期徒刑七月確定，執行至九十年五月
    三十日，另因八十九年間犯竊盜罪，經同上地院判處有期徒刑七月確定，於九十
    年五月三十一日接續執行，同年九月二十六日假釋交付保護管束（九十年十二月
    六日假釋期滿執行完畢），有臺灣高等法院被告全國前案紀錄表、臺灣彰化地方
    法院檢察署刑案資料查註紀錄表各一份在卷可稽，被告係在接續執行上開竊盜案
    件之假釋期間再犯本案，尚不構成累犯，原審論被告累犯並加重其刑，同有未洽
    。被告上訴否認犯罪，雖無理由，惟原判決既有上開可議之處，仍應由本院撤銷
    改判。爰審酌被告犯罪之動機、方法、手段、所生危害，尚未賠償被害人損害，
    犯罪後毫無悔意等一切情狀，量處如主文第二項所示之刑。扣案供被告犯罪所用
    之石頭一顆，經被告否認為其所有，亦無積極事證堪認係被告所有，爰不宣告沒
    收。
三、被告丁○○經合法傳喚，無正當理由不到庭，爰不待其陳述逕行判決。
據上論結，應依刑事訴訟法第三百七十一條、第三百六十九條第一項前段、第三百六
十四條、第二百九十九條第一項前段、第三百條、刑法第三百二十條第一項、第三百
五十四條、第五十六條、第五十五條、罰金罰鍰提高標準條例第一條前段，判決如主
文。本案經檢察官蔡秀男到庭執行職務。
中      華      民      國      九十一      年     七     月    三十    日
                                   臺灣高等法院臺中分院刑事第八庭
                                         審判長法  官  羅  得  村
                                               法  官  劉  榮  服
                                               法　官  陳  賢  慧
右正本證明與原本無異。
不得上訴。
   書記官  陳　玫　伶
中      華      民      國　  九十一     年      七       月   三十一   日
附錄本案論罪科刑法條全文：
刑法第三百二十一條第一項：
意圖為自己或第三人不法之所有，而竊取他人之動產者，為竊盜罪，處五
年以下有期徒刑、拘役或五百元以下罰金。
刑法第三百五十四條：
毀棄、損壞前二條以外之他人之物或令致不堪用，足以生損害於公眾或他
人者，處二年以下有期徒刑、拘役或五百元以下罰金。
                                                              　　　　　Ｆ
